臺灣高雄地方法院刑事判決　　　　　 100年度審訴字第1259號
公　訴　人　臺灣高雄地方法院檢察署檢察官
被　　　告　鄭永成
上列被告因違反毒品危害防制條例案件，經檢察官提起公訴（10
0 年度毒偵字第2018號），嗣因被告就被訴事實為有罪陳述，經
本院告知簡式審判程序意旨並聽取公訴人及被告之意見後，本院
合議庭裁定由受命法官獨任依簡式審判程序審理，判決如下：
    主  文
鄭永成施用第一級毒品，累犯，處有期徒刑拾月；又施用第二級
毒品，累犯，處有期徒刑伍月。扣案第二級毒品甲基安非他命壹
包（含包裝袋壹只，驗前淨重零點零貳柒公克，驗餘淨重零點零
貳貳公克），沒收銷燬之；扣案之玻璃球吸食器貳組，均沒收。
應執行有期徒刑壹年貳月。扣案第二級毒品甲基安非他命壹包（
含包裝袋壹只，驗前淨重零點零貳柒公克，驗餘淨重零點零貳貳
公克），沒收銷燬之；扣案之玻璃球吸食器貳組，均沒收。
    事  實
一、鄭永成前於民國95年間因施用毒品案件，經本院以95年度毒
    聲字第556 號裁定送觀察、勒戒後，認無繼續施用毒品之傾
    向，於95年4 月25日執行完畢釋放，經臺灣高雄地方法院檢
    察署檢察官以95年度毒偵字第2615號為不起訴處分確定。又
    於96年間因詐欺案件，經臺灣基隆地方法院以96年度基簡字
    第1127號判處有期徒刑3 月，減為有期徒刑1 月15日確定；
    另因施用毒品案件，經本院以97年度審訴字第125 號各判處
    有期徒刑7 月、7 月，應執行有期徒刑1 年確定；又因施用
    毒品案件，經本院以97年度審訴字第3853號判處有期徒刑7
    月確定，上開各罪接續執行，於98年8 月28日縮短刑期假釋
    出監並付保護管束，於99年1 月2 日保護管束期滿，假釋未
    經撤銷執行完畢。
二、詎鄭永成猶不知悔改，於前開觀察、勒戒執行完畢釋放後5
    年內，復分別基於施用第一級、第二級毒品之犯意，於100
    年2 月5 日晚上11時許，在其位於高雄市○○區○○路10巷
    15號住處2 樓房間內，先以將第一級毒品海洛因摻水置於針
    筒內注射之方式，施用海洛因1 次後，又以將第二級毒品甲
    基安非他命置於玻璃球內燒烤之方式，施用甲基安非他命1
    次。嗣於同年2 月8 日晚上6 時許，警方據報前往高雄市旗
    津區通山巷巷口查緝海洛因毒品交易，為警當場逮捕，經其
    自願同意搜索後，在其上開住處內扣得甲基安非他命1 包、
    玻璃球吸食器2 組，及夾鏈袋1 包、海洛因26包、現金新臺
    幣（下同）1 萬元及450 元、門號0000000000號、00000000
    00號行動電話各1 支（所涉販賣第一級毒品罪部分，經本院
    以100 年度訴字第336 號判處有期徒刑8 年6 月在案），並
    經其同意採尿送驗後，結果呈嗎啡、可待因、甲基安非他命
    陽性反應，始悉上情。
三、案經高雄市政府警察局鹽埕分局移送臺灣高雄地方法院檢察
    官偵查起訴。
    理  由
一、本件被告鄭永成所犯均係死刑、無期徒刑、最輕本刑為3 年
    以上有期徒刑以外之罪，其於準備程序中就被訴事實為有罪
    之陳述，經法官告知簡式審判程序之旨，並聽取公訴人及被
    告意見後，本院合議庭裁定由受命法官獨任進行簡式審判程
    序，合先敘明。
二、上揭犯罪事實業據被告坦承不諱，且被告為警查獲後，經採
    集其尿液送驗結果，呈現嗎啡、可待因、甲基安非他命陽性
    反應，有毒品尿液編號姓名對照表、高雄市立凱旋醫院100
    年3 月28日編號A00000000 號濫用藥物尿液檢驗報告各1 份
    在卷可稽（見警卷第19頁、偵卷第4 頁）；而被告為警查扣
    之白色晶體1 包，經送往高雄醫學大學附設中和紀念醫院檢
    驗結果，確實含有第二級毒品甲基安非他命之成分，驗前淨
    重0.027 公克、驗餘淨重0.022 公克，此有該醫院100 年5
    月17日報告編號第00000-00號檢驗報告1 份附卷可憑（見本
    院卷第21頁），綜上所述，足見被告之任意性自白均與事實
    相符，得為認定被告犯罪之依據。是以，被告上開施用第一
    、二級毒品之犯行，均堪以認定。另被告前因施用毒品案件
    ，有事實欄所載受觀察、勒戒執行完畢之事實，有臺灣高等
    法院被告前案紀錄表1 份在卷可憑，其於觀察、勒戒執行完
    畢釋放後，5 年內再犯本件施用第一、二級毒品犯行，依法
    自應予以追訴處罰。
三、按海洛因及甲基安非他命分別係毒品危害防制條例第2 條第
    2 項第1 款、第2 款所稱之第一、二級毒品，依法不得持有
    、施用。是核被告所為，係犯毒品危害防制條例10條第1 項
    、第2 項之施用第一級、第二級毒品罪。其為施用而持有第
    一級毒品及第二級毒品之行為，應為其施用之高度行為所吸
    收，均不另論罪。被告先後二次施用毒品之行為，犯意各別
    ，行為互殊，應予分論併罰。又被告有如事實欄所載，受有
    期徒刑執行完畢之事實，有上開臺灣高等法院被告前案紀錄
    表在卷可參，其受徒刑之執行完畢，5 年內故意再犯此二件
    有期徒刑以上之罪，均為累犯，應各依刑法第47條第1 項規
    定，加重其刑。爰審酌被告前因違反毒品危害防制條例案件
    ，經觀察、勒戒及刑之執行後，仍未能徹底戒絕毒品，再犯
    此二件施用毒品罪，顯見其意志不堅，毫無戒毒悔改之意，
    且其施用毒品造成家庭負擔，對國家、社會治安有潛在之危
    險及影響，行為實有不該，惟念及被告於本院審理時尚能坦
    承犯行，並考量其犯罪動機、目的、所生危害及其自稱國中
    畢業、家庭經濟狀況貧寒、羈押前為臨時工、日薪一千多元
    、尚有2 名子女需扶養等一切情狀（見警卷第1 頁調查筆錄
    受詢問人欄、本院卷第36頁），分別量處如主文所示之刑，
    並定其應執行之刑，以示懲儆。扣案之甲基安非他命1 包（
    含沾有微量甲基安非他命而無法析離之包裝袋1 只，驗前淨
    重0.027 公克，驗餘淨重0.022 公克），經鑑定後確含有甲
    基安非他命之成分，已如上述，係毒品危害防制條例第2 條
    第2 項第2 款所列之第二級毒品，不問屬於犯人與否，均應
    依毒品危害防制條例第18條第1 項前段之規定，宣告沒收銷
    燬之；至鑑驗所耗損之毒品，既已滅失，自無庸宣告沒收銷
    燬。扣案之玻璃球吸食器2 組，均為被告所有供施用甲基安
    非他命所用之物，經其陳明在卷（見本院卷第33頁），爰均
    依刑法第38條第1 項第2 款規定宣告沒收。至警方另查扣之
    海洛因26包，為被告供販賣之用，尚無證據證明與本案相關
    ，且經本院於100 年度訴字第336 號被告販賣第一級毒品案
    件中宣告沒收銷燬，爰不於本案為沒收銷燬之諭知；扣案之
    夾鏈袋1 包，被告於本院審理時否認與分裝毒品相關，及其
    餘扣案之1 萬元、450 元、門號0000000000號、0000000000
    號行動電話，均尚無證據證明與被告本件施用毒品犯行相關
    ，爰均不予宣告沒收，附此敘明。
據上論斷，應依刑事訴訟法第299 條第1 項前段、第273 條之1
第1 項，毒品危害防制條例第10條第1 項、第2 項、第18條第1
項前段，刑法第11條、第38條第1 項第2 款、第47條第1 項、第
51條第5 款，判決如主文。
本案經檢察官王兆琳到庭執行職務。
中    華    民    國    100   年    6     月    16    日
                      刑事第十庭      法  官  周佳佩
以上正本證明與原本無異。
如不服本判決應於收受判決後10日內向本院提出上訴書狀，並應
敘述具體理由。其未敘述上訴理由者，應於上訴期間屆滿後20日
內向本院補提理由書（均須按他造當事人之人數附繕本) 「切勿
逕送上級法院」。
中    華    民    國    100   年    6     月    16    日
                                       書記官  李承悌
附錄本案論罪科刑法條：
毒品危害防制條例第10條第1 項
施用第一級毒品者，處6 月以上5 年以下有期徒刑。
施用第二級毒品者，處3 年以下有期徒刑。